【裁判字號】    89,易,1250
【裁判日期】    890731
【裁判案由】    竊盜等
【裁判全文】
臺灣臺北地方法院刑事判決                        八十九年度易字第一二五０號
    公  訴  人  臺灣臺北地方法院檢察署檢察官
    被      告  甲○○
右列被告因竊盜等案件，經檢察官提起公訴（八十九年度偵字第一００七０號），本
院判決如左：
    主      文
甲○○攜帶兇器竊盜，未遂，累犯，處有期徒刑柒月。
扣案之螺絲起子壹支沒收。
    事      實
一、甲○○有多次竊盜前科，最後一次於民國八十八年三月間因竊盜案件，經本院判
    處有期徒刑八月確定，甫於八十九年三月二十六日執行完畢，仍不知悔悟，意圖
    為自己不法之所有，於八十九年五月二十六日凌晨四時五十四分許，在臺北縣新
    店市○○路七十八巷一弄九號前，趁四下無人，即以其所有客觀上足以對人之生
    命、身體構成威脅，具有危險性之螺絲起子一支插入乙○○所有停放在上址門前
    之車牌號碼九Ｌ－七００營業小客車駕駛座之車門鑰匙孔，欲尋覓財物，致該鑰
    匙孔鎖仁損壞而喪失效用（能開不能鎖，經更換鎖仁之修復費用為新臺幣三千八
    百元），足以生損害於乙○○。嗣因乙○○由家中監視器螢幕發覺甲○○蹲在該
    車駕駛座門旁，乃先叫其弟丙○○出門查看，甲○○見狀即匆忙逃逸，未能得逞
    ，終於該日凌晨五時許，在臺北縣新店市○○路、文化路口為隨後追捕之丙○○
    、乙○○等人逮獲，並拾得其丟棄之上開螺絲起子一支，報警處理。
二、案經被害人乙○○訴由臺北縣警察局新店分局移送臺灣臺北地方法院檢察署檢察
    官偵查起訴。
    理      由
一、訊據被告甲○○固坦承有於上開時、地持螺絲起子一支意圖行竊，惟矢口否認已
    經著手於竊盜行為之實施，辯稱：伊蹲在車門旁，還來不及將所持之螺絲起子插
    入鑰匙孔內，就為人發覺而驚慌逃跑云云。經查，右揭事實，業據告訴人乙○○
    於警訊及本院訊問時指訴甚明，核與證人丙○○於警訊及本院訊問時之證述情節
    相符，而扣案之錄影帶一卷經本院當庭播放勘驗之結果，畫面雖僅顯示八十九年
    五月二十六日凌晨四時五十四分四十二秒，發現被告蹲在一黃色計程車駕駛座車
    門旁（無法看清楚手持何物、做何事），數秒之後即為另一名男子追著跑掉（詳
    見本院八十九年七月三日訊問筆錄），然由證人丙○○到庭證稱：我出門看到被
    告蹲在車門旁，我距離他約三、四公尺，當時不知他拿何東西對著車門鑰匙孔扭
    轉，他一見我，拔腿就跑等情，顯見被告已經著手於竊盜行為之實施。此外，並
    有告訴人所提出八十九年五月二十六日案發當日更換鎖仁之估價單與收據、當日
    送洗照片收據等各一紙、更換鎖仁照片十一張附卷可稽及螺絲起子一支扣案足佐
    ，是被告上開所辯，顯係事後卸責之詞，不足採信，本件事證明確，被告犯行堪
    以認定，應予依法論科。
二、按刑法第三百二十一條第一項第三款之攜帶兇器竊盜罪，係以行為人攜帶兇器竊
    盜為其加重條件，此所謂兇器，其種類並無限制，凡客觀上足以對人之生命、身
    體構成威脅，具有危險性之兇器均屬之，且祇須行竊時攜帶此種具有危險性之兇
    器為已足，並不以攜帶之初有行兇之意圖為必要，最高法院七十九年臺上字第五
    二五三號著有判例可參。查被告攜帶螺絲起子作為行竊之工具，並以螺絲起子插
    入車門鎖內著手竊盜，損壞鎖仁效用而未竊得財物之行為，核係犯刑法第三百二
    十一條第二項、第一項第三款之攜帶兇器竊盜未遂罪及同法第三百五十四條之損
    壞器物罪，其所犯二罪間，有方法目的之牽連關係，應依刑法第五十五條規定，
    從一重之攜帶兇器竊盜未遂罪處斷。次查被告有多次竊盜前科，最後一次於八十
    八年三月間因竊盜案件，經本院判處有期徒刑八月確定，於八十九年三月二十六
    日執行完畢，此有臺灣高等法院檢察署刑案紀錄簡覆表一件在卷可徵，其於刑之
    執行完畢未滿五年之內再犯本件有期徒刑以上之罪，為累犯，應依刑法第四十七
    條規定，加重其刑。被告已著手竊取財物行為之實施，而尚未覓得財物置於自己
    實力支配之下，為未遂犯，爰依刑法第二十六條前段規定，按既遂犯之刑度減輕
    其刑，並依法先加重後減輕其刑。爰審酌被告有多次竊盜前科、犯罪之方法、所
    生危害及其犯罪後飾詞狡辯之態度等一切情狀，量處如主文所示之刑，以示懲儆
    。扣案之螺絲起子一支係被告所有供犯罪所用之物，已如前述，爰依刑法第三十
    八條第一項第二款併予宣告沒收之。
據上論斷，應依刑事訴訟法第二百九十九條第一項前段，刑法第三百二十一條第二項
、第一項第三款、第三百五十四條、第五十五條、第四十七條、第二十六條前段、第
三十八條第一項第二款，罰金罰鍰提高標準條例第一條前段判決如主文。
本案經檢察官黃玉垣到庭執行職務。
中      華      民      國      八十九      年     七     月    卅一    日
                                  臺灣臺北地方法院刑事第五庭
                                        法    官  朱  夢  蘋
右正本證明與原本無異。
如不服本判決應於送達後十日內向本院提出上訴狀。
                                        書 記 官  周  小  玲
中      華      民      國    八十九      年     八     月     五     日
附錄本案論罪科刑所依據之法條全文：
刑法第三百二十一條
一犯竊盜罪而有左列情形之一者，處六月以上五年以下有期徒刑：
  於夜間侵入住宅或有人居住之建築物、船艦或隱匿其內而犯之者。
  毀越門扇、牆垣或其他安全設備而犯之者。
  攜帶兇器而犯之者。
  結夥三人以上而犯之者。
  乘火災、水災或其他災害之際而犯之者。
  在車站或埠頭而犯之者。
二前項之未遂犯罰之。
刑法第三百五十四條
毀棄、損壞前二條以外之他人之物或致令不堪使用，足以生損害於公眾或他人者，處
二年以下有期徒刑、拘役或五百元以下罰金。


司法院資訊處製作；財團法人民間司法改革基金會備份。
